# 以给客户让利的形式代替本应增加给供应商的成本

提问人：leafage1018 时间：2021-02-05 15:33:03
各位大神，有个问题请教一下
一家企业（已上市）A，因为A的部分供应商觉得收取的费用需要提高，所以跟A商讨提高买价，但是为了统一供应商标准和方便管理，A并没有同意以直接增加采购成本的方式，而是跟A的客户进行了让利行为，然后A让供应商自己跟A的客户去要这部分让利。
此行为报表上显示的就是单纯的降价导致收入减少，但是实质是A还是承担了这部分增加的成本，只是让供应商去直接跟客户要，从而把这部分行为转到了体外。
请问，这种做法作为一个上市公司是否合规，另外财务处理是否要进行调整，按正常商业逻辑增加成本而不是降低收入。（但是如果这么做又没有支持性文件，因为A跟客户的合同就是降价了）

回答人：chenyiwei
建议要看A、供应商、客户三方签订的框架协议、往来函件等，核实该项表面上的“对客户降价”交易背后的商业理由和商业实质，依据所获得的证据所反映出的商业实质进行相应的会计处理。
由于该事项的直接外在表现是对部分客户降价，因此需向A的管理层和客户询问降价的具体原因（以及为何仅对特定客户降价）。如果发现解释存在矛盾或不合理之处，再结合其他方面的证据进行进一步核实。如果疑虑无法消除（例如各方不提供背后的协议，导致无法获得合理解释），应视为审计范围受限，考虑对审计意见的潜在影响。